# 请教陈版主合并现金流量表中处置子公司及其他营业单位收到的现金净额

提问人：辉哥 20172017 时间：2020-03-05 22:50:19
您好陈版主， 2019 年 10 月初，由于其他方增资导致A公司对B公司的股权比例由80%变为24%，对B公司的经营活动由控制变为重大影响， 2019 年A公司合并现金流量表合并了B公司1-9月份现金流量，假设B公司 2019 年 930 报表可动用的现金为 200 万，由于A公司丧失控制权未收到任何现金流入，是否应在合并现金流量表中“处置子公司及其他营业单位收到的现金净额”反映-200万元？

回答人：chenyiwei
因为该项目的金额是负数（合并报表层面的现金及现金等价物减少），故应以正数填列为“支付的其他与投资活动有关的现金”。